# 疑难杂症 2 ：市场开发投入，怎么入账？

提问人：weiew 时间：2011-06-13 17:55:30
举例： 甲公司是电动车的，但现在市场没有应用环境， 为了在A市推广电动汽车，与A市政府合作，政府出地、甲公司购买充电设备共同建设充电站，电站、设备产权都属政府所有，为了补偿投入，家公司可以运营充电站三年，三年后电站转入市政系统。 甲公司经过测算，在三年内，甲公司电动车可以垄断该市电动车市场，并且通过运营充电站得到部分收入。三年后该市电动市场基本饱和，政府也将放开其他厂商进入。 假设充电站投入 1 亿，未来三年该市可取得销售毛利 5 亿、充电收入0.5亿。 充电站投入 1 亿如何入账，是计入长期待摊在三年内摊销，还是一次计入费用？ 个人认为应该计入长期待摊费用，可有人认为销售投入应该一次费用化，请教各位一下?

回答人：chenyiwei
因为运营充电站是可以得到部分收入的，建议考虑能否运用《企业会计准则解释第 2 号》第五条规定的BOT会计模式。